Config:
  hfst:
    Gen: ../../../src/generator-gt-norm.hfst
    Morph: ../../../src/analyser-gt-norm.hfst
  xerox:
    Gen: ../../../src/generator-gt-norm.xfst
    Morph: ../../../src/analyser-gt-norm.xfst
    App: lookup


Tests:

# todo:
# Proofread the gold standard (below)
# Then: run analyser, then correct. 


  Noun - дю̄: # vowel
    дю̄+N+Sg+Nom+PxSg1:     дю̄в
    дю̄+N+Sg+Acc+Def+PxSg1: дю̄вав
    дю̄+N+Sg+Acc+Ind+PxSg1: дю̄яв
    дю̄+N+Sg+Dat+PxSg1:     дю̄дӯв
    дю̄+N+Sg+Loc+PxSg1:     дю̄ла̄в
    дю̄+N+Sg+All+PxSg1:     дю̄ткӣв
    дю̄+N+Sg+Prl+PxSg1:     дю̄лӣв
    дю̄+N+Sg+Ter+PxSg1:     дю̄кла̄в
    дю̄+N+Sg+Dir+PxSg1:     дю̄клӣв
    дю̄+N+Sg+Abl+PxSg1:     дю̄дукив
    дю̄+N+Sg+Ela+PxSg1:     дю̄гидив
    дю̄+N+Sg+Ins+PxSg1:     дю̄див
    дю̄+N+Sg+Com+PxSg1:     дю̄нунми

    дю̄+N+Sg+Nom+PxSg2:     дю̄с
    дю̄+N+Sg+Acc+Def+PxSg2: дю̄вас
    дю̄+N+Sg+Acc+Ind+PxSg2: дю̄яс
    дю̄+N+Sg+Dat+PxSg2:     дю̄дӯс
    дю̄+N+Sg+Loc+PxSg2:     дю̄ла̄с
    дю̄+N+Sg+All+PxSg2:     дю̄ткӣс
    дю̄+N+Sg+Prl+PxSg2:     дю̄лӣс
    дю̄+N+Sg+Ter+PxSg2:     дю̄кла̄с
    дю̄+N+Sg+Dir+PxSg2:     дю̄клӣс
    дю̄+N+Sg+Abl+PxSg2:     дю̄дукис
    дю̄+N+Sg+Ela+PxSg2:     дю̄гидис
    дю̄+N+Sg+Ins+PxSg2:     дю̄дис
    дю̄+N+Sg+Com+PxSg2:     дю̄нунис

    дю̄+N+Sg+Nom+PxSg3:     дю̄н
    дю̄+N+Sg+Acc+Def+PxSg3: дю̄ван
    дю̄+N+Sg+Acc+Ind+PxSg3: дю̄ян
    дю̄+N+Sg+Dat+PxSg3:     дю̄дӯн
    дю̄+N+Sg+Loc+PxSg3:     дю̄ла̄н
    дю̄+N+Sg+All+PxSg3:     дю̄ткӣн
    дю̄+N+Sg+Prl+PxSg3:     дю̄лӣн
    дю̄+N+Sg+Ter+PxSg3:     дю̄кла̄н
    дю̄+N+Sg+Dir+PxSg3:     дю̄клӣн
    дю̄+N+Sg+Abl+PxSg3:     дю̄дукин
    дю̄+N+Sg+Ela+PxSg3:     дю̄гидин
    дю̄+N+Sg+Ins+PxSg3:     дю̄дин
    дю̄+N+Sg+Com+PxSg3:     дю̄нунин


